【裁判字號】    89,易,757
【裁判日期】    891121
【裁判案由】    傷害
【裁判全文】
台灣台中地方法院刑事判決                          八十九年度易字第七五七號
    公  訴  人  台灣台中地方法院檢察署檢察官
    被      告  己○○
    被      告  丙○○
右列被告等因傷害等案件，經檢察官提起公訴（八十九年度偵字第一七七九號），本
院判決如左：
    主  文
己○○、丙○○被訴傷害乙○○部分均無罪。
其餘部分均公訴不受理。
    理  由
一、公訴意旨略以：被告己○○、丙○○於民國八十八年八月二日凌晨零時二十五分
    許，酒後至台中市○區○○路四０一號甲○○經營之「北海岸餐廳」，無故滋事
    ，基於傷害他人身體及毀損他人物品之犯意聯絡，出手毆打店內員工庚○○、丁○○，致其二人同受頭部外傷及鼻骨骨折之傷害（傷害部分均經庚○○、丁○○
    於審理中撤回告訴），再持店內桌椅搗毀甲○○所有之廚櫃、刷卡機、電話、裝
    潢、桌椅等物品（毀損部分均經甲○○於審理中撤回告訴），詎己○○、丙○○
    尚不罷手，進而至該店門口乙○○經營之檳榔攤，出手毆打乙○○，致其受有頭
    部挫傷之傷害，因認被告己○○、丙○○均涉犯刑法第二百七十七條第一項傷害
    罪及同法第三百五十四條毀損罪云云。
二、無罪部分：
（一）按犯罪事實應依證據認定之，無證據不得推定其犯罪事實；不能證明被告犯罪
      或其行為不罰者，應諭知無罪之判決，刑事訴訟法第一百五十四條、第三百零
      一條第一項分別定有明文。又告訴人之告訴，係以使被告受刑事追訴為目的，
      是其陳述是否與事實相符，仍應調查其他證據以資審認，最高法院五十二年台
      上字第一三００號著有判例可資參照。本件公訴人認被告己○○、丙○○二人
      涉有右開傷害乙○○犯嫌，無非係以告訴人乙○○之指訴及乙○○受傷之診斷
      證明書為其論據。訊據被告己○○、丙○○二人均堅決否認有何傷害乙○○犯
      行，被告己○○辯稱：伊未曾出手打乙○○，伊自上開店內出來後，並即叫乙○○快走等語；被告丙○○則辯以：伊未曾打乙○○等語。
（二）經查，證人即案發時在場之戊○○於審理中證稱：伊沒有看到被告二人打乙○○等語。另一在場證人辛○○更於審理中證稱：伊認識乙○○，也有看到乙○○被打，但打乙○○的只有一個人，且並非被告二人等語，均核與被告二人所
      辯情節相符，被告二人確非毆打乙○○之人，已堪認定。次查，乙○○於警訊
      中先係陳稱：「（現場的人中）其中一人有動手打我雙臉頰，我沒有看見他們
      有攜帶兇器。」、「我有看見他（即己○○）在現場（經當場指認無誤，時間
      （２）日二時三十分）」、「（己○○有無出手毆打你？）他沒有毆打我。」
      、「周志清毆打我，並強行將我壓在地上，強盜我財物之人是蘇獻能，我被壓
      住，當時己○○、丙○○亦在檳榔攤門前，丙○○並揚言示意在場嫌犯砸毀檳
      榔攤，不讓其營業。」、「（為何你之前指認周志清、蘇獻能、林源鋒涉案呢
      ？）當時場面非常亂，而他們體形外貌很類似，所以誤認他們。」、「（經警
      調閱台中市第四分局移送書右列人員於八十八年八月一日因涉擄人勒贖案被查
      獲，即被收押至今，非毆打及強盜你之財物之人，你有何意見？）沒有。」；
      嗣於審理中又陳稱：「（是誰打你的知不知道？）我不清楚。因為當時我臉朝
      地所以不知道。」、「（當時己○○有沒有打你？）他在場但是我不知道是不
      是他打的。」、「（警訊中你說己○○沒有打你實不實在？）實在。」、「（
      當時丙○○有沒有打你？）我不清楚。」等語，核乙○○之指訴既先後不一，
      且有矛盾之處，復與事實有所不符，參以其於偵審中陳稱：「．．我只能確定
      在庭之丙○○、己○○也有到我店內，但無法確定有沒有打我，因我損失金錢
      ，所以我告他們一夥強盜。」、「我要求他們（即被告二人）賠償，但他們不
      出面找我和解，我要繼續告」云云，自難僅憑乙○○此以找人負責賠償為目的
      之詞，遽為被告二人不利之認定。此外，復查無其他積極證據，足認被告二人
      與前揭毆打乙○○之人具有犯意之聯絡及行為之分擔，既不能證明渠二人此部
      分犯罪，自應就渠二人此部分犯嫌為無罪之諭知。
（三）被告二人均經合法傳喚，無正當理由不到庭，本院認為係應判決無罪之案件，
      爰不待其陳述逕行判決。
三、公訴不受理部分：
（一）按告訴乃論之罪，告訴人於第一審辯論終結前得撤回其告訴，又告訴經撤回者
    應諭知不受理之判決，並得不經言詞辯論為之，刑事訴訟法第二百三十八條第一
    項、第三百零三條第三款、第三百零七條，分別定有明文。
（二）查本件告訴人庚○○、丁○○告訴被告二人傷害部分；及告訴人甲○○告訴被
      告二人毀損部分，起訴書認被告二人均係犯刑法第二百七十七條第一項；及刑
      法第三百五十四條之罪，依同法第二百八十七條前段；及第三百五十七條之規
      定，均須告訴乃論。茲據告訴人庚○○、丁○○及甲○○分別當庭撤回其告訴
      ，依照上開說明，應就被告二人被訴傷害庚○○、丁○○及毀損上開物品犯嫌
      部分，諭知不受理之判決，並不經言詞辯論而為之。
據上論斷，應依刑事訴訟法第三百零一條第一項、第三百零三條第三款、第三百零六
條、第三百零七條，判決如主文。
中    華    民    國    八十九    年      十一      月        二十一    日
                                        法  官  江  奇  峰
右正本證明與原本無異。
如不服本判決，應於送達後十日內向本院提出上訴狀(須附繕本)，上訴於台灣高等
法院台中分院。
                                        書記官
中    華    民    國    八十九    年      十一      月         二十一   日


司法院資訊處製作；財團法人民間司法改革基金會備份。
